臺灣基隆地方法院民事裁定
109年度亡字第55號
聲  請  人  白錦明  

非訟代理人  陳美鳳  
上列聲請人聲請宣告白和正死亡事件，本院裁定如下：
    主    文
宣告白和正（男、民國00年0月0日生、失蹤前最後設籍地：台北
縣○○鎮○○路00○0號）於民國四十六年四月八日下午十二時死亡。
聲請程序費用由白和正之遺產負擔。
    理    由
一、本件聲請意旨略以：失蹤人白和正（下稱失蹤人）為聲請人
    之親戚，失蹤人於民國36年4月8日自戶籍地遷出後即查無其
    設籍資料及死亡除戶記事，爰依民法第8條及家事事件法第1
    54條規定，求為宣告失蹤人死亡等語。
二、按失蹤人失蹤滿10年後，法院得因利害關係人或檢察官之聲
    請，為死亡之宣告；修正之民法總則第8條之規定，於民法
    總則施行後修正前失蹤者，亦適用之，但於民法總則修正前
    ，其情形已合於修正前民法總則第8條之規定者，不在此限
    ，71年1月4日修正公布前之民法總則第8條第1項及民法總則
    施行法第3條第3項分別定有明文。又法院准許宣告死亡之聲
    請，應公示催告，家事事件法第156條第1項復有明定。而此
    公示催告應公告之，該公告應揭示於法院公告處、資訊網路
    及其他適當處所；法院認為必要時，並得命登載於公報或新
    聞紙，或用其他方法公告之；其報明期間，自前項揭示之日
    起，應有6個月以上，但失蹤人滿百歲者，其陳報期間，得
    定為自揭示之日起二個月以上。此觀之家事事件法第156條
    第3項準用同法第130條第4、5項規定即明。查聲請人主張主
    張之前揭事實，業據其提出戶口調查簿謄本及基隆○○○○○○○○
    109年12月4日基中戶字第1090004374號函為證，並經證人白
    徐絨到庭證述其從未見過失蹤人等語（見本院110年1月7日
    訊問筆錄），經核與其陳述相符，自堪信聲請人之主張為真
    實，故聲請人聲請對失蹤人為死亡之宣告，核與前開條文尚
    無不合，應予准許。又本院已定7個月日期間對失蹤人為宣
    告死亡之公示催告，並於110年1月7日下午5時將該公示催告
    揭示於本院牌示處及登載於司法院網站，有本院公告附卷可
    稽，現申報期間屆滿，未據失蹤人陳報其生存或知失蹤人生
    死者陳報其所知，亦經本院依職權查明無訛，本院自應依法
    宣告失蹤人死亡。
三、次按宣告死亡之裁定應確定死亡之時，家事事件法第159 條
    定有明文。而受死亡宣告者，以判決內所確定死亡之時，推
    定其為死亡；前項死亡之時，應為前條各項所定期間最後日
    終止之時。但有反證者，不在此限，民法第9條亦有明定。
    本件失蹤人白和正自36年4月8日失蹤，計至46年4月8日止失
    蹤屆滿10年，故應推定該日下午12時為其死亡之時，爰依法
    宣告白和正於46年4月8日下午12時死亡。
四、依家事事件法第154 條第3 項、第159 條第1 項，裁定如主
    文。
中　　華　　民　　國　　110 　年　　8 　　月　　16　　日
                  家事法庭法  官　何怡穎 
以上正本係照原本作成。
如對本裁定不服須於裁定送達後10日內向本院提出抗告狀，並繳
納抗告費新臺幣1,000元。 
中　　華　　民　　國　　110 　年　　8 　　月　　16　　日
                          書記官　葉憶葇